---
title: "SEMANA6_GRUPO 07_1"
author: "GRUPO _07"
format: html
editor: visual
---

## Practica Clificada 03

## Integrantes:

-   Bernachea Hilario Pilar

-   Infante Rojas Thiago Aldhair Peter

-   Quiroz Robles Sebastian Joaquin

-   Rivera Allcca Susan Angelica

-   Rojas Quispe Eloisa Milagro

# Paquetes para resumir datos

Instalar paquetes

```{r}
install.packages("gtsummary") 
install.packages("finalfit") 
install.packages("flextable") 
install.packages("shape") 
nstall.packages("jomo") 
install.packages("pan") 
install.packages("dplyr")
```

Cargar paquetes

```{r}
library(tidyverse) 
library(here) 
library(rio) 
library(gtsummary)  
library(finalfit) 
library(flextable) 
library(dplyr)
```

# Cargando los datos

## Running Code

```{r}
data_Covid_19_diabetes <- import(here("data", "Covid_19_diabetes.csv"))
```

### La "estructura" de los datos

```{r}
str(data_Covid_19_diabetes)
```

# 1. Resumen de variables categóricas

En este paso ejecutamos la función `table()` para la variable `saturacion-02_media` y `Glucosa`.

```{r}
table(data_Covid_19_diabetes$Saturación_O2_medida , useNA = "ifany")
```

```{r}
table(data_Covid_19_diabetes$Glucosa , useNA = "ifany")
```

Con tiddyverse

```{r}
data_Covid_19_diabetes |>    dplyr::count(Saturación_O2_medida, sort = TRUE)
```

Valores perdidos en proporciones

```{r}
prop.table(table(data_Covid_19_diabetes$Saturación_O2_medida , useNA = "ifany"))
```

# 2. Resumen de variables continuas

```{r}
mean(data_Covid_19_diabetes$Saturación_O2, na.rm = TRUE)
```

```{r}
sd(data_Covid_19_diabetes$Saturación_O2, na.rm = TRUE)
```

Se aplico las siguientes funciones `min()`, `max()`, `median()` y `IQR()`

```{r}
min(data_Covid_19_diabetes$Saturación_O2, na.rm = TRUE) # Proporciona el valor mínimo

IQR(data_Covid_19_diabetes$Saturación_O2, na.rm = TRUE) # Calcula el rango intercuartilico

median(data_Covid_19_diabetes$Saturación_O2, na.rm = TRUE) # Calcula la mediana
```

### La función `summary()` para calcular todas las medidas, a la vez.

Se calculara las medidas estadísticas con la variable Glucosa

```{r}
summary(data_Covid_19_diabetes$Glucosa)
```

## ¿Mediana o media?

Se ejecutara la media y mediana de la variable `Temperatura`

```{r}
mean(data_Covid_19_diabetes$Temperatura , na.rm = T)
```

```{r}
median(data_Covid_19_diabetes$Temperatura , na.rm = T)
```

La media y mediana de la variable `Temperatura` son similares. Estos sugiere que los datos tienen una distribución simétrica.

Debajo otro ejemplo con la variable `Ferritina`

```{r}
mean(data_Covid_19_diabetes$Ferritina , na.rm = T)
```

```{r}
median(data_Covid_19_diabetes$Ferritina , na.rm = T)
```

La media y mediana de la variable `Ferritina` son diferentes. Estos sugiere que los datos tienen una distribución asimétrica.

Comprobémoslo visualmente

```{r}
par(mfrow=c(1,2)) # Configuramos e número de elementos por Figura hist(data_Covid_19_diabetes$Temperatura) hist(data_Covid_19_diabetes$Ferritina)
```

# \[resumen\] Por otra variable

Aqui realizamos el resumen de datos por otra variable

```{r}
data_Covid_19_diabetes |>    group_by(edad) |>    summarise(n_observ = n(),             porcentaje = (n_observ / nrow(data_Covid_19_diabetes)*100))
```

```{r}
data_Covid_19_diabetes |>  
  group_by(demencia) |> 
  summarize(promedio = mean(Glucosa, na.rm = T))
```

Podemos hacer resumenes incluso más complejos. Por ejemplo, calcular la media de glucosa por estado de `demencia` y categoría de `edad`

```{r}
data_Covid_19_diabetes |>  
  group_by(demencia, edad) |> 
  summarize(promedio = mean(Glucosa, na.rm = T))
```

Otros estadísticos

```{r}
data_Covid_19_diabetes |>  
  group_by(demencia, edad) |> 
  summarize(promedio_glucosa = mean(Glucosa, na.rm = TRUE),
            DE = sd(Glucosa, na.rm = TRUE),
            max_valor_glucosa = max(Glucosa, na.rm = TRUE))
```

Estadística descriptiva condicional: resumen por grupo de estado de demencia

```{r}
data_Covid_19_diabetes |>  
  group_by(edad) |> 
  summarize(max_Saturación_O2_diab = max(Saturación_O2[demencia == "Si"], na.rm = TRUE),
            max_Saturación_O2_no_diab = max(Saturación_O2[demencia == "No"], na.rm = TRUE),
            prom_Saturación_O2_diab = mean(Saturación_O2[demencia == "Si"], na.rm = TRUE),
            prom_Saturación_O2_no_diab = mean(Saturación_O2[demencia == "No"], na.rm = TRUE))
```

Percentiles del nivel de glucosa por edad solo en participantes con demencias usando la función `filter()`

```{r}
data_Covid_19_diabetes |> 
  filter(demencia  == "Sí") |> 
  group_by(edad) |> 
  summarize(p25 = quantile(Glucosa , probs = 0.25, na.rm=T),
            p50 = quantile(Glucosa , probs = 0.50, na.rm=T),
            p75 = quantile(Glucosa , probs = 0.75, na.rm=T))
```

Usando `across()` para multiples estadísticos descriptivos para multiples variables

```{r}
data_Covid_19_diabetes |> 
  group_by(demencia) |> 
  summarize(across(.cols = c(Glucosa, Saturación_O2, 
                             Ferritina, edad, Temperatura),
                   .fns = list("promedio" = mean, "DE" = sd, 
                               "máximo" = max),
                   na.rm = TRUE))
```

```{r}
data_Covid_19_diabetes |> 
  group_by(demencia) |> 
  summarize(across(.cols = where(is.numeric),
                   .fns = list("promedio" = mean, "DE" = sd, 
                               "máximo" = max),
                   na.rm = TRUE))
```

# La "Tabla 1" con gtsummary

```{r}
install.packages("finalfit") 
install.packages("gtsummary")
```

```{r}
library(gtsummary)
```

Tabla 1 básico

```{r}
data_Covid_19_diabetes |>    select(Edad, severidad, , Saturación_O2, Glucosa,           Puntuación_edad  , Temperatura, demencia) |>    tbl_summary()
```

```{r}
data_Covid_19_diabetes |>    select(Edad, severidad, , Saturación_O2, Glucosa,           Puntuación_edad  , Temperatura, demencia) |>    tbl_summary(     by = demencia   )
```

## Configurando el estilo e idioma

```{r}
theme_gtsummary_language(language = "es") # idioma es = español theme_gtsummary_journal(journal = "jama")
```

```{r}
data_Covid_19_diabetes |>    select(Edad, severidad, , Saturación_O2, Glucosa,           Puntuación_edad  , Temperatura, demencia) |>    tbl_summary(     by = demencia   )
```

## Recodificación de variables y adición de nombres correctos a variables

```{r}
data_Covid_19_diabetes_0 = data_Covid_19_diabetes |>
  mutate(
    Edad = ff_label(Edad, "Edad (años)"),
    
     edad = case_when(
      Edad <= 25 ~ "≤25",
      Edad >= 26 & Edad <= 35 ~ "26-35",
      Edad >= 36 & Edad <= 50 ~ "36-50",
      Edad > 50 ~ ">50"
    )  |>
      fct_relevel("≤25", "26-35", "36-50", ">50") |> 
      ff_label("Grupo etario"),
    
    INR = ff_label(INR, "Ratio Internacional Normalizado"),
    
    Saturación_O2 = ff_label(Saturación_O2,"Saturación de oxígeno"),
    
    demencia = as.factor(demencia) |>
      fct_recode("Sí" = "Sí",
                 "No" = "No") |>
      fct_relevel("Sí", "No") |> 
      ff_label("Covid 19 y Dibetes Mellitus"),
    Temperatura = as.numeric(as.character(Temperatura)),  
    Temperatura = case_when(
      Temperatura < 36 ~ "Baja (<36)",
      Temperatura >= 36.5 & Temperatura <= 37.5 ~ "Normal (36.5-37.5)",
      Temperatura > 38 ~ "Alta (>38)",
      TRUE ~ NA_character_
    ) |> 
      factor(levels = c("Baja (<36)", "Normal (36.5-37.5)", "Alta (>38)")) |> 
      ff_label("niveles de temperatura corporal (°c)"),
    
    Glucosa = ff_label(Glucosa, "Glucosa (mg/dL)")
    )
```

```{r}
tabla_1.v1 = data_Covid_19_diabetes_0 |>    select(Edad, INR, Saturación_O2, demencia , Temperatura , Glucosa) |>    tbl_summary(by = demencia) 
```

```{r}
tabla_1.v2 = data_Covid_19_diabetes_0 |>    select(Edad, INR, Saturación_O2, demencia , Temperatura , Glucosa) |>    tbl_summary(by = demencia) |>    modify_spanning_header(all_stat_cols() ~ "**Covid 19 y Dibetes Mellitus**") |>   add_overall()
```

```{r}
tabla_1 = data_Covid_19_diabetes_0 |>    select(Edad, INR, Saturación_O2, demencia , Temperatura , Glucosa) |>    tbl_summary(by = demencia) |>    modify_spanning_header(all_stat_cols() ~ "**Covid 19 y Dibetes Mellitus**") |>   add_overall() |>    modify_caption("**Tabla 1**. Características de los pacientes del departamento de medicina interna del Hospital Santa Maria del Socorro Ica")
```

```{r}
install.packages("flextable") 

```

```{r}
library(flextable)
```

```{r}
tabla_1_flex = as_flex_table(tabla_1) # Convertir a flex table save_as_docx(tabla_1_flex, path = "tabla_1_flex.docx") # Guardar tabla
```
